臺灣新北地方法院刑事判決　　　　　110年度審交易字第676號
公　訴　人　臺灣新北地方檢察署檢察官
被　　　告　陳冠銓


上列被告因公共危險案件，經檢察官提起公訴（110 年度偵字第
00000 號），本院判決如下：
    主  文
陳冠銓駕駛動力交通工具吐氣所含酒精濃度達每公升零點二五毫
克以上，累犯，處有期徒刑陸月，併科罰金新臺幣陸萬元，徒刑
如易科罰金，罰金如易服勞役，均以新臺幣壹仟元折算壹日。
    事實及理由
壹、查被告陳冠銓所犯係死刑、無期徒刑、最輕本刑為3 年以上
    有期徒刑以外之罪，其於準備程序就被訴事實為有罪之陳述
    ，經告知簡式審判程序之旨，並聽取其與檢察官之意見後，
    本院認無不得或不宜改依簡式審判程序進行之處，爰依刑事
    訴訟法第273 條之1 第1 項、第284 條之1 之規定，裁定進
    行簡式審判程序。
貳、本案犯罪事實及證據，除補充「呼氣酒精分析儀檢定合格證
    書1 份（參110 年度偵字第19615 號卷第47頁）」、「被告
    陳冠銓於110 年9 月16日本院準備程序及審理中之自白（參
    本院卷附當日各該筆錄）」為證據外，餘均引用附件即檢察
    官起訴書之記載。
叁、論罪科刑：
一、核被告所為，係犯刑法第185 條之3 第1 項第1 款之公共危
    險罪。又被告前有如附件犯罪事實欄一所載科刑及執行紀錄
    ，此有臺灣高等法院被告前案紀錄表1 份在卷可參，其於有
    期徒刑執行完畢5 年內，故意再犯本件而構成累犯，考量其
    有多次酒後駕車之公共危險案件，而經法院先後論罪科刑之
    個案情節，顯見其有一再觸犯同類犯罪之特別惡性，以及對
    刑罰反應力較為薄弱之情狀，並參酌司法院大法官會議解釋
    第775 號解釋意旨，認就其本件所犯之罪加重最低本刑，與
    憲法罪刑相當之原則無違，依刑法第47條第1 項規定加重其
    刑。
二、審酌被告前有因同類型之公共危險案件，經法院歷次判處罪
    刑確定且皆執行完畢，竟猶不能戒除酒後駕車之惡習，復為
    本件公共危險犯行，且其明知酒精成分對人之意識能力具有
    不良影響，超量飲酒後將導致對於周遭事物之辨識及反應能
    力較平常薄弱，倘駕駛車輛行駛於道路上，將對自身及一般
    往來公眾造成高度危險，於服用酒類致其呼氣酒精濃度高達
    每公升1.28毫克，明顯不能安全駕駛之情形下，卻仍在市區
    道路上駕駛自用小貨車且倒車不慎，進而發生交通事故（未
    致人受傷），危害自身及其他用路人之生命、身體、財產安
    全，甚為不該，兼衡被告之職業、教育程度、家庭經濟與生
    活狀況、犯後始終坦承犯行，態度勉可等一切情狀，量處如
    主文所示之各刑，並就有期徒刑如易科罰金及罰金如易服勞
    役分別諭知折算標準，以資處罰。
肆、本判決係依刑事訴訟法第310 條之2 及第454 條所製作之簡
    化判決，依法僅需記載犯罪事實、證據名稱及應適用之法條
    ，並得以簡略方式為之，如認定之犯罪事實、證據及應適用
    之法條，與檢察官起訴書之記載相同者，得引用之，附此敘
    明。
據上論斷，應依刑事訴訟法第273 條之1 第1 項、第299 條第1
項前段、第310 條之2 、第454 條（本件依刑事判決精簡原則，
僅記載程序法之條文），判決如主文。
本案經檢察官謝奇孟偵查起訴，由檢察官陳炎辰到庭執行公訴。
中    華    民    國    110   年    10    月     5    日
                刑事第二十四庭  法  官  李俊彥
以上正本證明與原本無異。
如不服本判決，應於判決送達後20日內敘明上訴理由，向本院提
出上訴狀（應附繕本），上訴於臺灣高等法院。其未敘述上訴理
由者，應於上訴期間屆滿後20日內向本院補提理由書「切勿逕送
上級法院」。
                                書記官  林慈恩
中    華    民    國    110   年    10    月     5    日
附錄本判決論罪之法律條文：
中華民國刑法第185 條之3
駕駛動力交通工具而有下列情形之一者，處2 年以下有期徒刑，
得併科20萬元以下罰金：
一、吐氣所含酒精濃度達每公升零點二五毫克或血液中酒精濃度
    達百分之零點零五以上。
二、有前款以外之其他情事足認服用酒類或其他相類之物，致不
    能安全駕駛。
三、服用毒品、麻醉藥品或其他相類之物，致不能安全駕駛。
因而致人於死者，處3 年以上10年以下有期徒刑；致重傷者，處
1 年以上7 年以下有期徒刑。
曾犯本條或陸海空軍刑法第54條之罪，經有罪判決確定或經緩起
訴處分確定，於五年內再犯第1 項之罪因而致人於死者，處無期
徒刑或5 年以上有期徒刑；致重傷者，處3 年以上10年以下有期
徒刑。
--------------------------------------------------------
附件：
臺灣新北地方檢察署檢察官起訴書
                                    110年度偵字第19615號
    被      告  陳冠銓  男  44歲（民國00年0月00日生）
                        住新北市○○區○○○路000○0號
                        國民身分證統一編號：Z000000000號
上列被告因公共危險案件，已經偵查終結，認應該提起公訴，茲
將犯罪事實及證據並所犯法條分敘如下：
        犯罪事實
一、陳冠銓於民國106 年間因公共危險案件，經臺灣桃園地方法
    院以106 年度桃交簡字第1869號判決判處有期徒刑5 月確定
    ，於107 年5 月4 日有期徒刑執行完畢；又因公共危險案件
    ，經同法院以108 年度壢交簡字第424 號判決判處有期徒刑
    6 月，於108 年5 月15日易科罰金執行完畢。詎仍不知悔改
    ，自110 年5 月7 日10時許起至同日14時許止，在新北市鶯
    歌區鶯桃路某工地內飲酒後，明知服用酒類不得駕駛動力交
    通工具，仍於同日17時30分許，駕駛車牌號碼000-0000號自
    用小貨車上路。嗣於同日17時38分許，行經新北市○○區○
    ○路000 號前，於倒車時不慎擦撞後方由葉向吉所駕駛之車
    牌號碼000-0000號營業小客車，經警到場處理，並對陳冠銓
    施以酒精濃度測試，於同日18時14分許測得其吐氣所含酒精
    濃度為1.28MG/L，始悉上情。
二、案經新北市政府警察局三峽分局報告偵辦。
        證據並所犯法條
一、證據清單及待證事實：
┌──┬─────────┬─────────────┐
│編號│  證  據  名  稱  │      待  證  事  實      │
├──┼─────────┼─────────────┤
│ 1  │被告陳冠銓於警詢及│坦承全部犯罪事實。        │
│    │偵查中之自白      │                          │
├──┼─────────┼─────────────┤
│ 2  │證人葉向吉於警詢中│證明被駕駛車輛發生交通事故│
│    │之證述            │之事實。                  │
├──┼─────────┼─────────────┤
│ 3  │新北市政府警察局三│證明被告於案發時吐氣所含酒│
│    │峽分局酒精測定紀錄│精濃度為1.28MG/L之事實。  │
│    │表、新北市政府警察│                          │
│    │局吐氣酒精濃度檢測│                          │
│    │程序暨拒測法律效果│                          │
│    │確認單、新北市政府│                          │
│    │警察局舉發違反道路│                          │
│    │交通管理事件通知單│                          │
│    │各1 紙            │                          │
├──┼─────────┼─────────────┤
│ 4  │道路交通事故現場圖│證明被告駕駛車輛發生交通事│
│    │、道路交通事故調查│故之事實。                │
│    │報告表㈠、(二)    │                          │
└──┴─────────┴─────────────┘
二、核被告所為，係犯刑法第185 條之3 第1 項第1 款飲用酒類
    駕駛動力交通工具罪嫌。又被告有犯罪事實欄所載犯罪科刑
    及執行完畢情形，有本署刑案資料查註紀錄表在卷可稽，其
    於受有期徒刑執行完畢後，5 年內故意再犯本件有期徒刑以
    上之罪，為累犯，請參照司法院釋字第775 號解釋意旨，審
    酌是否依刑法累犯規定加重其刑。
三、依刑事訴訟法第251 條第1 項提起公訴。
    此  致
臺灣新北地方法院
中    華    民    國   110    年    6     月    15    日
                              檢  察  官  謝奇孟